Inventaris van het archief van de Koninklijke Landmacht: Generale Staf en daarbij gedeponeerde archieven, (1906) 1914-1940 (1941)
Nationaal Archief, Den Haag
- Aanvulling op de archieven van de Generale Staf, 1914 - 1940, 7.
  - Stukken betreffende de oprichting en organisatie van de politie-afdelingen., 1917 - 1919; 1935; 1 omslag
- Aanvulling 2019: Generale Staf (GS) Afdeling GSIIIC en GSIV, 1914 - 1939, 8.
  Dit archief is een aanvulling op het archief van de Koninklijke Landmacht: Generale Staf en daarbij gedeponeerde archieven (1906) 1914-1940 (1941); inventarisnummer 2.13.70
  - Generale Staf (GS), 8.A
    - GS IV, 8.A.1
      - Instructie voor het censuurpersoneel op telegraaf- en telefoonkantoren, 1914 [ca.]; 1936; 1 omslag
      - Verslagen van de werkzaamheden van het Censuurbureau in Rotterdam tijdens de Eerste Wereldoorlog, 1914 - 1918; 1937-1939; 3 omslagen
        - 1914-07 - 1916-05, 1937
        - 1916-06 - 1917-09, 1938
        - 1917-09 - 1918-09, 1939
      - Verklaring van het geheimschrift in gebruik bij de Koninklijke Marechaussee, 1916 [ca.]; 1940; 1 omslag
      - Verslag van de werkzaamheden van het Censuurbureau in Amsterdam gedurende de periode juli 1914 tot en met 17 juni 1916, 1941; 1 omslag
      - Rapporten van de Censuurbureau’s in Rotterdam en Amsterdam betreffende het ontcijferen of kraken van door de Duitsers en Amerikanen gebruikte codes, 1916 - 1918; 1942-1943; 2 omslagen
        - Duitse codes 1916 - 1917, 1942
        - Amerikaanse codes 1918, 1943
      - Afschrift van een brief aan de Commandant van de Derde divisie van de Marechaussee inzake het aantreffen van een code bij een Duitse deserteur, 1918; 1944; 1 omslag
    - GS IIIc, 8.A.2
      - Stukken betreffende codeerapparatuur of - systemen, 1922 - 1936; 1945-1951; 7 omslagen
        - Code voor het Duitse leger 1922, 1945
        - Crypto-apparaat B.31 1930, 1946
        - ‘Chyffreer-horloge’ Krypto (systeem Beyer) 1930 [ca.], 1947
        - Crypto-apparaat DASO 1932, 1948
          Nota bene: Stukken van de Commissie voor de Verbindingsdienst
        - Systeem Krypto 1932 [ca.], 1949
        - Systeem Lehmann 1935, 1950
        - Crypto-apparaat Hagelin C.36 1936, 1951
      - Krantenknipsels en een tijdschrift betreffende code-aangelegenheden, 1925 - 1939; 1952; 1 omslag
      - Het ontcijferen (kraken) van codes in gebruik bij Duitse en Indonesische communistische personen en organisaties, 1926 - 1934; 1953; 1 omslag
        Nota bene: Het stuk uit 1931 is van de Chef van het Cryptografisch Bureau Nederland, de heer H. Koot.
      - Het ontwerpen en uitvoeren van voorschriften voor het toepassen van censuur, 1930 - 1936; 1954; 1 omslag
      - Cursusmateriaal voor een cryptografische opleiding voor officieren, waarschijnlijk in het kader van een opleiding aan de Hogere Krijgsschool, alsmede een lijst met namen van deelnemers aan de leergang 1937-1938, 1930 - 1937; 1955; 1 omslag
      - Stukken betreffende het gebruik van onzichtbare inkt voor geheim berichtenverkeer, 1937; 1956; 1 omslag
      - Stukken betreffende (ontwerpen voor) crypto apparatuur en crypto systemen, 1937; 1957; 1 omslag
      - Nota aan de voorzitter van de Telegraafcommissie betreffende de beveiliging van het berichtenverkeer van de luchtwachtbureau’s, 1938; 1958; 1 omslag